nb: Form på lodd: Pilspiss; Kule; Tønne; Kule; Cheburashka; Terning; Sylinder; Egg; Fireball; Gripper; Inline; Pære; Pyramide; Pyramidestjerne; Splittsøkke; Firkantet pære; Stjerne; Pinne/smal; Dråpe; Annet
fi: Siimapainon muoto: Nuolenkärki; Pallo; Tynnyri; Luoti; Cheburashka; Kuutio; Sylinteri; Muna; Fireball; Gripperi; Inline; Päärynä; Pyramidi; Pyramiditähti; Halkihauli; Neliskulmainen päärynä; Tähti; Tikku/ohut; Kyynel; Muu
sk-SK: Tvar olovka: Hrot šípu; Guľa; Súdok; Guľka; Čeburaška; Kocka; Valec; Vajce; Ohnivá guľa; S chápadlami; Priechodné; Hruška; Pyramída; Hviezdicová pyramída; Brok; Hranatá hruška; Hviezda; Tyčinka/tenké; Slza; Iné
th: รูปทรงตะกั่วตกปลา: หัวลูกศร; ทรงกลม; ทรงถัง; ทรงกระสุน; เชบูราชกา; ทรงลูกบาศก์; ทรงกระบอก; ทรงไข่; ลูกไฟ; กริปเปอร์; อินไลน์; ทรงลูกแพร์; ทรงพีระมิด; ทรงพีระมิดดาว; ทรงตะกั่วหนีบ (Split-shot); ทรงลูกแพร์เหลี่ยม; ทรงดาว; ทรงแท่ง/เพรียว; ทรงหยดน้ำ; อื่นๆ
nl: Lood vorm: Pijlpunt; Bal; Ton; Kogel; Cheburashka; Kubus; Cilinder; Ei; Fireball; Gripper; Inline; Peer; Piramide; Piramidester; Knijplood; Vierkante peer; Ster; Staaf/dun; Druppel; Overig
ko: 싱커 모양: 화살촉 모양; 원형; 배럴형; 총알형; 체부라시카형; 큐브형; 원통형; 계란형; 파이어볼형; 그리퍼형; 인라인; 서양배형; 피라미드형; 피라미드 별형; 스플릿 샷; 사각 서양배형; 별형; 스틱/스키니형; 눈물방울형; 기타
es: Forma de la plomada: Punta de flecha; Bola; Barril; Bala; Cheburashka; Cubo; Cilindro; Huevo; Fireball; Garra; En línea; Pera; Pirámide; Estrella piramidal; Plomo hendido; Pera cuadrada; Estrella; Palo/fino; Lágrima; Otro
tr: Kurşun ağırlık şekli: Ok ucu; Küresel; Fıçı; Mermi; Çeburaşka; Küp; Silindir; Yumurta; Ateş topu; Kıskaçlı; Sıralı; Armut; Piramit; Piramit yıldız; Kıstırma; Kare armut; Yıldız; Çubuk/ince; Gözyaşı damlası; Diğer
da: Form på synk: Pilehoved; Kugle; Tønde; Projektil; Cheburashka; Terning; Cylinder; Æg; Fireball; Gripper; In-line; Pære; Pyramide; Pyramidestjerne; Split-shot; Firkantet pære; Stjerne; Pind/tynd; Dråbe; Andet
bg-BG: Форма на тежестта: Връх на стрела; Сферична; Цилиндрична; Куршум; Чебурашка; Куб; Цилиндър; Яйце; Огнена топка; С грайфер; Инлайн; Круша; Пирамида; Звездообразна пирамида; Съчма; Квадратна круша; Звезда; Пръчка/тънка; Капка; Друга
zh-CN: 铅坠形状: 箭头形; 球形; 桶形; 子弹形; 大耳形; 立方形; 圆柱形; 蛋形; 火球形; 抓取器形; 内联式; 梨形; 金字塔形; 金字塔星形; 咬铅; 方梨形; 星形; 棒形/细长形; 水滴形; 其他
pl: Kształt ciężarka: Grot strzały; Kula; Beczka; Pocisk; Czeburaszka; Sześcian; Cylinder; Jajko; Fireball; Gripper; Przelotowy; Gruszka; Piramida; Gwiazda piramidalna; Śrucina; Kwadratowa gruszka; Gwiazda; Pałeczka / cienki; Łezka; Inne
sl-SI: Oblika svinca: Glava puščice; Krogla; Sodček; Naboj; Čeburaška; Kocka; Valj; Jajce; Ognjena krogla; Prijemalna oblika; In-line; Hruška; Piramida; Piramidasta zvezda; Razcepljena kroglica; Kvadratna hruška; Zvezda; Palica/tanka; Solza; Drugo
zh-TW: 鉛錘形狀: 箭頭狀; 球狀; 桶狀; 彈頭狀; 切布拉什卡; 立方體狀; 圓柱狀; 蛋狀; 火球狀; 抓底狀; 穿線狀; 梨狀; 金字塔狀; 星型金字塔狀; 咬鉛; 方梨狀; 星狀; 棒狀/細長狀; 淚滴狀; 其他
fr: Forme du plomb de pêche: Pointe de flèche; Balle; Tonneau; Ogival; Cheburashka; Cube; Cylindre; Œuf; Fireball; Crampon; En ligne; Poire; Pyramide; Pyramide étoile; Chevrotine; Poire carrée; Étoile; Bâton/fin; Goutte d’eau; Autre
el: Σχήμα βαριδιού: Αιχμή βέλους; Μπίλια; Βαρελάκι; Σφαίρα; Cheburashka; Κύβος; Κύλινδρος; Αυγό; Fireball; Gripper; Εν σειρά (Inline); Αχλάδι; Πυραμίδα; Πυραμίδα-αστέρι; Δαγκωτό; Τετράγωνο αχλάδι; Αστέρι; Ράβδος/Λεπτό; Σταγόνα; Άλλο
ru: Форма грузила: Стрела; Шар; Бочонок; Пуля; Чебурашка; Куб; Цилиндр; Яйцо; Огненный шар; Гриппа; Инлайн; Груша; Пирамида; Звездчатая пирамида; Дробинка; Квадратная груша; Звезда; Палочка; Капля; Другое
hu: Végólom alakja: Nyílhegy; Gömb; Hordó; Lövedék; Cseburaska; Kocka; Henger; Tojás; Fireball; Karmos; Inline; Körte; Piramis; Csillagpiramis; Sörét; Szögletes körte; Csillag; Pálca/vékony; Csepp; Egyéb
en: Sinker shape: Arrowhead; Ball; Barrel; Bullet; Cheburashka; Cube; Cylinder; Egg; Fireball; Gripper; Inline; Pear; Pyramid; Pyramid star; Split-shot; Square pear; Star; Stick/skinny; Tear drop; Other
de: Form des Senkers: Pfeilspitze; Kugel; Tonne; Bullet; Cheburashka; Würfel; Zylinder; Ei; Fireball; Gripper; Inline; Birne; Pyramide; Pyramidenstern; Spaltblei; Eckige Birne; Stern; Stab/Schlank; Tropfen; Andere
it: Shape del piombino: A punta di freccia; A sfera; A barilotto; A proiettile; Cheburashka; A cubo; Cilindrico; A uovo; Fireball; Gripper; In linea; A pera; A piramide; Piramide a stella; Pallino spaccato; A pera quadrata; A stella; A bastoncino/sottile; A goccia; Altro
ja: シンカー形状: アローヘッド; ボール; バレル; バレット; チェブラーシカ; キューブ; シリンダー; エッグ; ファイアボール; グリッパー; インライン; ペアー; ピラミッド; ピラミッドスター; スプリットショット; スクエアペアー; スター; スティック/スキニー; ティアドロップ; その他
pt-PT: Forma do chumbo: Ponta de flecha; Bola; Barril; Bala; Cheburashka; Cubo; Cilindro; Ovo; Bola de fogo; Garra; Em linha; Pera; Pirâmide; Estrela piramidal; Fenda; Pera quadrada; Estrela; Pau/fino; Gota; Outro
cs: Tvar závaží: Hrot šípu; Kulička; Soudek; Kulka; Čeburaška; Kostka; Válec; Vajíčko; Fireball; Grippa; Inline; Hruška; Pyramida; Hvězdicová pyramida; Brok; Čtvercová hruška; Hvězda; Tyčinka/tužka; Kapka; Jiný
pt-BR: Peso de pesca, formato: Ponta de flecha; Esférico; Barril; Bala; Cheburashka; Cubo; Cilindro; Ovo; Bola de fogo; Garra; Em linha; Pera; Pirâmide; Estrela pirâmide; Split-shot; Pera quadrada; Estrela; Palito/fino; Gota; Outro
lt-LT: Svarelio forma: Strėlės antgalio formos; Rutulio formos; Statinės formos; Kulkos formos; „Čeburaška“; Kubo formos; Cilindro formos; Kiaušinio formos; „Fireball“ formos; Su fiksatoriumi („Gripper“); Linijinis; Kriaušės formos; Piramidės formos; Piramidinės žvaigždės formos; Su įpjova („Split-shot“); Kvadratinės kriaušės formos; Žvaigždės formos; Lazdelės / plonas; Ašaros formos; Kita
sv: Form på sänke: Pilhuvud; Kula; Tunna; Kula; Cheburashka; Kub; Cylinder; Ägg; Fireball; Greppare; Inline; Päron; Pyramid; Pyramidstjärna; Klämsänke; Fyrkantigt päron; Stjärna; Käpp/smal; Droppformad; Övrigt
ro-RO: Formă a plumbului de pescuit: Vârf de săgeată; Bilă; Butoi; Glonț; Cheburashka; Cub; Cilindru; Ou; Fireball; Gripper (cu striații); Inline; Pară; Piramidă; Piramidă stea; Despicat (split-shot); Pară pătrată; Stea; Baston/subțire; Lacrimă; Alta
hr-HR: Oblik sinkera: Vrh strijele; Kugla; Bačva; Metak; Čeburaška; Kocka; Valjak; Jaje; Vatrena kugla; S hvataljkama; Prolazno (Inline); Kruška; Piramida; Piramidalna zvijezda; Rascjepljena sačma; Kvadratna kruška; Zvijezda; Štapićasto / usko; Suza; Ostalo
vi: Hình dáng chì lưới: Đầu mũi tên; Hình cầu; Hình trống; Hình viên đạn; Cheburashka; Khối lập phương; Hình trụ; Hình quả trứng; Quả cầu lửa; Gripper; Xuyên tâm; Hình quả lê; Hình chóp; Hình chóp sao; Dạng kẹp (Split-shot); Quả lê vuông; Hình sao; Dạng gậy/thon dài; Hình giọt nước; Khác